【裁判字號】    98,易,89
【裁判日期】    980916
【裁判案由】    詐欺
【裁判全文】
臺灣基隆地方法院刑事判決                98年度易字第89號
公  訴  人  臺灣基隆地方法院檢察署檢察官
被      告  己○○
                    （另案於臺灣基隆監獄執行中）
上列被告因詐欺案件，經檢察官提起公訴（98年度偵字第88、55
9號）及移送併辦（臺灣高雄地方法院檢察署98年度偵字第7732
號、臺灣基隆地方法院檢察署98年度偵字第1268、2179、2217、
2434號、臺灣板橋地方法院檢察署98年度偵字第8240號、臺灣桃
園地方法院檢察署98年度偵字第9979號、臺灣新竹地方法院檢察
署98年度偵字第3045號），本院判決如下︰
    主  文
己○○幫助意圖為自己不法之所有，以詐術使人將本人之物交付
，處有期徒刑肆月，如易科罰金以新台幣壹仟元折算壹日。
    事  實
一、己○○前於民國85年間因妨害風化案件，為臺灣臺中地方法
    院於86年2月6日，以85年度訴字第1781號判處應執行有期徒
    刑2年確定；又因強盜案件，為臺灣基隆地方法院於91年4月
    25日，以90年度訴字第710號判處應執行有期徒刑6年6月確
    定，上開2案接續執行，並經減刑，於97年6月24日因縮短刑
    期假釋出監，剩餘刑期交付保護管束，而於98年7月19日保
    護管束始期滿執行完畢（不構成累犯）。
二、詎其竟不知悔改，雖預見任意提供自己在金融機構開設之帳
    戶供他人使用，該他人可能以該帳戶作為實施詐欺取財等犯
    罪之工具，於不違背其本意之情形下，仍基於幫助不特定人
    詐欺取財之犯意，於97年11月19日前某日，將其所有之「中
    華郵政股份有限公司基隆南榮路郵局」00000000000000000
    號帳戶提款卡、密碼，以不詳之代價，出賣並交付予姓名、
    年籍不詳之成年男子，並告知提款密碼，而容認上述帳戶供
    他人用以詐騙財物。嗣該成年男子所屬之詐騙集團成員，基
    於意圖為自己不法之所有，旋於附表所示之時間，以附表所
    示之方式，向附表所示之被害人行騙，致附表所示之被害人
    陷於錯誤而將附表所示之款項，匯入前開帳戶，並旋遭提領
    一空。
三、案經基隆市警察局刑事警察大隊、新竹縣警察局竹北分局報
    請臺灣基隆地方法院檢察署檢察官偵查起訴，及臺灣基隆、
    高雄、桃園、新竹、板橋地方法院檢察署檢察官移送併辦。
    理  由
壹、證據能力部分：
    按被告以外之人於審判外之言詞或書面陳述，除法律有規定
    者外，不得作為證據。又被告以外之人於審判外之陳述，雖
    不符合同法第159條之1至第159條之4之規定，但經當事人於
    審判程序同意作為證據，法院審酌該言詞陳述或書面陳述作
    成時之情況，認為適當者，亦得為證據。當事人、代理人或
    辯護人於法院調查證據時，知有第159條第1項不得為證據之
    情形，而未於言詞辯論終結前聲明異議者，視為有前項之同
    意，刑事訴訟法第159條第1項及第159條之5分別定有明文。
    本件檢察官及被告於言詞辯論終結前，就本件卷內被告以外
    之人於審判外之陳述（包括人證、書證），於本院審理時均
    表示不爭執，且同意做為證據，經本院審酌該等證據之做成
    情況，核無違法取證或其他瑕疵，認均適為本案認定事實之
    依據，依刑事訴訟法第159條之5規定，均有證據能力。
貳、實體部分：
一、訊據被告己○○固坦承系爭帳戶係由其親自設立之事實，然
    矢口否認有何幫助詐欺取財之犯行，辯稱：「97年10月25日
    晚上我回到北海人力仲介公司的宿舍（桃園縣桃園市○○路
    ○ 段111巷80弄90-1號），發現身分證、健保卡、郵局存摺
    、提款卡都不見了，我跟公司經理阿魁講，他要求我暫時不
    要報案，因為他表示要自行處理。後來過了約4、5天經理阿
    魁都沒有幫我處理，我就主動去桃園市龍安派出所報案。我
    沒有將自己的郵局帳戶及提款卡交給他人使用。辦理提款卡
    時有一張密封的單子裡面有寫郵局給的密碼，我把單子塞在
    卡片裡面，也沒有去變更密碼。」云云。經查：
  (一)系爭帳戶係由被告親自設立之事實，業據被告坦承在卷，且
    有中華郵政股份有限公司基隆南榮路郵局帳戶存簿儲金立帳
    申請書、印鑑卡、客戶最近交易清單存卷可憑。
  (二)又附表所示被害人等遭詐騙集團施以如附表欄所示之詐術，
    提領自己之存款，存入被告所設立之系爭帳戶內等節事，亦
    據證人即被害人等於警詢時證述明確，且附表認定犯罪所憑
    之證據欄所示之證據在卷可佐。
  (三)被告雖辯以系爭帳戶係遭竊後遭人盜用云云，然經本院依職
    權函查桃園縣政府警察局桃園分局關於被告所稱時、地遭竊
    情節，覆稱：「本分局龍安派出所查無被告己○○報失竊或
    遺失存摺之相關資料；且自97年10月起迄今，於桃園市○○
    路○段111巷80弄90-1號，均無受理民眾失竊案。」等情，
    有該分局98年3月11日、98年6月14日桃警分刑字第09810236
    3、0981033228號函暨函附陳報單在卷可參，顯然被告前開
    辯稱提款卡等物遺失後曾向龍安派出所報案云云並非實在，
    不足採信。
  (四)被告上開帳戶遭詐欺集團成員利用作為贓款匯入之帳戶，且
    該詐欺集團成員隨即以提款卡鍵入正確之密碼陸續將贓款提
    領一空，此有被告上開帳戶之交易明細表在卷可按。而利用
    他人帳戶遂行詐欺取財者，為確保其犯罪所得不至於遭人領
    走或無法提領，衡情又須掌握該他人之帳戶在其不法取得之
    金錢進入該帳戶迄其提領之前，係處於未遭封鎖得以隨時自
    由領取金錢之狀態，而為達此目的，必所取得之金融卡非為
    遺失物，蓋金融卡若為遺失物，自有遺失人隨時向銀行掛失
    致帳戶無法提領金錢之風險，準此可知，持卡人必與帳戶所
    有人達成協議，約使其於不法所得未提領前不得向金融機構
    掛失金融卡。本件被害人等所匯金錢確遭人提領，自係被告
    為施詐者作如上之配合，否則難以竟其功。況被告供承從未
    更改過郵局原始設定之密碼等語，則苟非被告交付提款卡、
    密碼予詐欺集團成員，詐欺集團成員當無知悉密碼之情事，
    是被告所辯，核係推諉之詞，殊難採信。
  (五)另按，金融存款帳戶，事關存戶個人財產權益之保障，與存
    戶之提款卡結合，其專屬性、私密性更形提高，一般人亦均
    有應妥為保管提款卡，以防止被他人冒用之認識，縱有特殊
    情況偶有將存摺交付他人之需，亦必深入瞭解其用途後再行
    提供以使用，恆係吾人日常生活經驗與事理；且金融帳戶為
    個人理財之工具，申請開設金融帳戶並無任何特殊之限制，
    一般民眾皆可以存入最低開戶金額之方式申請開戶，一個人
    可以在不同之金融機構申請多數之存款帳戶使用，並無何困
    難，此乃眾所週知之事實。則依一般人之社會生活經驗，苟
    見非親非故之人不以自己名義申請開戶，反而向他人蒐集金
    融機構帳戶供己使用，衡情對收集者將所收集之帳戶用於詐
    欺犯罪乙節當有預見。況觀諸現今社會上，詐騙集團收購人
    頭帳戶，持以作為信貸、手機簡訊詐欺之事，常有所聞，出
    賣或出借帳戶予非親非故之人，受讓人係為謀非正當資金進
    出，而隱瞞行為人身份曝光之不法使用，幾乎已成為人盡皆
    知之犯罪手法等情，益當信而有徵。本件被告明知將提款卡
    、密碼等有關個人財產、身分之物品，淪落於不明人士手中
    ，極易被利用為與財產有關之犯罪工具；被告竟加以同意，
    顯然對於該帳戶作為不法使用，有所認識且並不違背其本意
    ，其既對提款卡交付他人使用，可能遭犯罪集團用以犯罪有
    所預見，且不違背本意而為之，應有幫助詐欺取財之不確定
    故意甚明。
  (六)綜上所述，被告前揭所辯，顯係事後卸責之詞，不足採信。
    本案事證明確，被告幫助詐欺取財犯行，堪予認定，應依法
    論科。
二、按刑法上之幫助犯，係對於犯罪與正犯有共同之認識，而以
    幫助之意思，對於正犯資以助力，而未參與實施犯罪之行為
    者而言（最高法院49年度台上字第77號、65年度台上字第37
    73號判例亦同此意旨）。是以，如未參與實施犯罪構成要件
    之行為，而係出於幫助之意思提供助力，即屬幫助犯，而非
    共同正犯。本件被告基於幫助之犯意，提供系爭帳戶資料予
    成年之詐騙集團成員使用，使該詐騙集團利用被告之幫助行
    為，意圖為自己不法之所有，施用詐術使被害人等陷於錯誤
    ，因而匯款至被告所提供之系爭帳戶內，是被告所為係參與
    詐欺罪構成要件以外之行為，在無證據證明被告係以正犯而
    非以幫助犯之犯意參與犯罪之情形下，應認其所為係幫助犯
    而非正犯行為。是核被告所為，係幫助犯刑法第339條第1項
    詐欺取財罪。被告幫助他人犯詐欺之罪，爰依刑法第30條第
    2項之規定，按正犯之刑減輕之。再被告以一幫助詐欺取財
    行為，幫助正犯（詐騙集團成員）詐騙如附表所示之被害人
    等之財產法益受損，為想像競合犯，應從一重處斷。爰審酌
    被告提供帳戶予詐欺者使用，助長詐欺犯罪，擾亂金融交易
    秩序，實為社會層出不窮詐財事件發生之根源，並使犯罪之
    追查趨於複雜，其犯後猶飾詞圖卸，未見悔意，及其犯罪之
    目的、手段、智識程度、生活狀況、被害人等所受之損害等
    一切情狀，量處如主文所示之刑，併諭知易科罰金之折算標
    準，以示懲儆。
據上論斷，應依刑事訴訟法第299條第1項前段，刑法第30條第1
項前段、第2項、第339條第1項、第41條第1項前段，刑法施行法
第1條之1第1項、第2項前段，判決如主文。
本案經檢察官張志明到庭執行職務。
中    華    民    國    98    年    9     月    16    日
                  刑事第四庭審判長法  官    何怡穎
                                  法  官    黃永定
                                  法  官    王慧惠
以上正本證明與原本無異。
如不服本判決應於收受送達後10日內向本院提出上訴書狀，並應
敘述具體理由；其未敘述上訴理由者，應於上訴期間屆滿後20日
內向本院補提理由書 (均須按他造當事人之人數附繕本)「切勿
逕送上級法院」。
中    華    民    國    98    年    9     月    16    日
                                  書記官    鄭梅君
附錄論罪法條
刑法第339條第1項
意圖為自己或第 3 人不法之所有，以詐術使人將本人或第 3 人
之物交付者，處5 年以下有期徒刑、拘役或科或併科1000元以下
罰金。
附表
┌─┬────┬──────────┬───┬─────────────────┬──────┐
│編│犯罪時間│行為方式、所得財物  │被害人│        認定犯罪所憑之證據        │   備  註   │
│號│犯罪地點│                    │      │                                  │            │
├─┼────┼──────────┼───┼─────────────────┼──────┤
│1 │97年11月│詐欺集團於雅虎拍賣網│壬○○│一、被告供述                      │98年偵字88號│
│  │19日下午│站虛偽刊登販賣液晶電│      │※警詢                            │98年偵字559 │
│  │2時46分 │視，使被害人壬○○瀏│      │(一)97年12月5日上午9時50分警詢筆錄  │號          │
│  │        │覽後信以為真並下標，│      │ （98年偵字559號卷頁8至11）       │高雄地檢    │
│  ├────┤使被害人陷於錯誤並匯│      │(二)97年12月20日晚間10時警詢筆錄    │98年度偵字  │
│  │高雄市前│款9,000元至被告於基 │      │ （98年偵字559號卷頁5至10）       │7732號併辦  │
│  │鎮區中山│隆南榮路郵局開立之00│      │※偵訊                            │            │
│  │二路2號 │000000000000號帳戶。│      │(一)98年2月17日下午3時10分偵訊筆錄  │            │
│  │大眾銀行│                    │      │ （98年偵字559號卷頁88至89）      │            │
│  │        │                    │      │※審訊                            │            │
│  │        │                    │      │(一)98年3月20日上午11時20分本院準備 │            │
│  │        │                    │      │  程序筆錄（本院卷）              │            │
│  │        │                    │      │二、被害人指訴                    │            │
│  │        │                    │      │※警詢                            │            │
│  │        │                    │      │(一)97年11月21日上午11時20分警詢筆錄│            │
│  │        │                    │      │ （98年偵字559號卷頁23至24）      │            │
│  │        │                    │      │三、被害人匯款交易明細表          │            │
│  │        │                    │      │ （高雄市政府警察局移送書卷頁3）  │            │
│  │        │                    │      │四、被害人拍票得標通知信          │            │
│  │        │                    │      │   （98年偵字559號卷頁25至27）    │            │
│  │        │                    │      │五、內政部警政署反詐騙案件紀錄表  │            │
│  │        │                    │      │   （98年偵字559號卷頁28）        │            │
│  │        │                    │      │六、被告000000000000000號帳戶開戶 │            │
│  │        │                    │      │    資料、帳戶最近交易資料        │            │
│  │        │                    │      │   （98年偵字88號卷頁18至19反面） │            │
│  │        │                    │      │七、桃園縣政府警察局桃園分局98年3 │            │
│  │        │                    │      │    月11日桃警分刑字第0981020363號│            │
│  │        │                    │      │    函（被告無報失竊存摺相關資料）│            │
│  │        │                    │      │   （本院卷）                     │            │
│  │        │                    │      │八、桃園縣政府警察局桃園分局98年6 │            │
│  │        │                    │      │    月14日桃警分刑字第0981033228號│            │
│  │        │                    │      │    函（無民眾報案失竊）（本院卷）│            │
├─┼────┼──────────┼───┼─────────────────┼──────┤
│2 │97年11月│詐欺集團於雅虎拍賣網│丙○○│一、被告供述                      │98年偵字88號│
│  │19日下午│站虛偽刊登販賣液晶電│      │※警詢                            │98年偵字559 │
│  │3時許   │視，使被害人丙○○瀏│      │(一)97年12月5日上午9時50分警詢筆錄  │號          │
│  ├────┤覽後信以為真並下標，│      │ （98年偵字559號卷頁8至11）       │            │
│  │新竹縣竹│使被害人陷於錯誤並匯│      │(二)97年12月20日晚間10時警詢筆錄    │            │
│  │北市新太│款20,000元至被告於基│      │ （98年偵字559號卷頁5至10）       │            │
│  │路35號6 │隆南榮路郵局開立之00│      │※偵訊                            │            │
│  │樓之2   │000000000000號帳戶。│      │(一)98年2月17日下午3時10分偵訊筆錄  │            │
│  │        │                    │      │ （98年偵字559號卷頁88至89）      │            │
│  │        │                    │      │※審訊                            │            │
│  │        │                    │      │(一)98年3月20日上午11時20分本院準備 │            │
│  │        │                    │      │  程序筆錄（本院卷）              │            │
│  │        │                    │      │二、被害人指訴                    │            │
│  │        │                    │      │※警詢                            │            │
│  │        │                    │      │(一)97年11月20日下午6時50分警詢筆錄 │            │
│  │        │                    │      │ （98年偵字88號卷頁11至12）       │            │
│  │        │                    │      │三、新竹縣政府警察局竹本分局竹北派│            │
│  │        │                    │      │    出所受理刑事案件三聯單、受理各│            │
│  │        │                    │      │    類案件紀錄表、內政部警政署反詐│            │
│  │        │                    │      │    騙諮詢專線紀錄表              │            │
│  │        │                    │      │   （98年偵字559號卷頁30至32）    │            │
│  │        │                    │      │四、被害人指認被告帳戶存款明細查詢│            │
│  │        │                    │      │   （98年偵字88號卷頁16）         │            │
│  │        │                    │      │五、被告000000000000000號帳戶開戶 │            │
│  │        │                    │      │    資料、帳戶最近交易資料        │            │
│  │        │                    │      │   （98年偵字88號卷頁18至19反面） │            │
│  │        │                    │      │六、桃園縣政府警察局桃園分局98年3 │            │
│  │        │                    │      │    月11日桃警分刑字第0981020363號│            │
│  │        │                    │      │    函（被告無報失竊存摺相關資料）│            │
│  │        │                    │      │   （本院卷）                     │            │
│  │        │                    │      │七、桃園縣政府警察局桃園分局98年6 │            │
│  │        │                    │      │    月14日桃警分刑字第0981033228號│            │
│  │        │                    │      │    函（無民眾報案失竊）（本院卷）│            │
├─┼────┼──────────┼───┼─────────────────┼──────┤
│3 │97年11月│詐欺集團於雅虎拍賣網│乙○○│一、被告供述                      │98年偵字88號│
│  │19日下午│站虛偽刊登販賣熱銷益│      │※警詢                            │98年偵字559 │
│  │4時14分 │菌王搶購回饋組、清爽│      │(一)97年12月5日上午9時50分警詢筆錄  │號          │
│  │        │水嫩私密組，使被害人│      │ （98年偵字559號卷頁8至11）       │            │
│  ├────┤乙○○瀏覽後信以為真│      │(二)97年12月20日晚間10時警詢筆錄    │            │
│  │臺南市東│並下標，使被害人陷於│      │ （98年偵字559號卷頁5至10）       │            │
│  │區○○路│錯誤並匯款3,285元至 │      │※偵訊                            │            │
│  │678號高 │被告於基隆南榮路郵局│      │(一)98年2月17日下午3時10分偵訊筆錄  │            │
│  │厝郵局  │開立之00000000000000│      │ （98年偵字559號卷頁88至89）      │            │
│  │        │號帳戶。            │      │※審訊                            │            │
│  │        │                    │      │(一)98年3月20日上午11時20分本院準備 │            │
│  │        │                    │      │  程序筆錄（本院卷）              │            │
│  │        │                    │      │二、被害人指訴                    │            │
│  │        │                    │      │※警詢                            │            │
│  │        │                    │      │(一)97年12月1日下午5時10分警詢筆錄  │            │
│  │        │                    │      │ （98年偵字559號卷頁33至35）      │            │
│  │        │                    │      │三、被害人匯款交易明細表          │            │
│  │        │                    │      │ （98年偵字559號卷頁37）          │            │
│  │        │                    │      │四、臺南市警察局第一分局德高派出所│            │
│  │        │                    │      │    受理刑事案件報案三聯單、受理各│            │
│  │        │                    │      │    類案件紀錄表、陳報單、受理詐騙│            │
│  │        │                    │      │    帳戶通報警示簡便格式表、內政部│            │
│  │        │                    │      │    警政署反詐騙案件紀錄表        │            │
│  │        │                    │      │    （98年偵字559號卷頁38至42）   │            │
│  │        │                    │      │五、被告000000000000000號帳戶開戶 │            │
│  │        │                    │      │    資料、帳戶最近交易資料        │            │
│  │        │                    │      │   （98年偵字88號卷頁18至19反面） │            │
│  │        │                    │      │六、桃園縣政府警察局桃園分局98年3 │            │
│  │        │                    │      │    月11日桃警分刑字第0981020363號│            │
│  │        │                    │      │    函（被告無報失竊存摺相關資料）│            │
│  │        │                    │      │   （本院卷）                     │            │
│  │        │                    │      │七、桃園縣政府警察局桃園分局98年6 │            │
│  │        │                    │      │    月14日桃警分刑字第0981033228號│            │
│  │        │                    │      │    函（無民眾報案失竊）（本院卷）│            │
│  │        │                    │      │                                  │            │
│  │        │                    │      │                                  │            │
│  │        │                    │      │                                  │            │
├─┼────┼──────────┼───┼─────────────────┼──────┤
│4 │97年11月│詐欺集團於雅虎拍賣網│戊○○│一、被告供述                      │98年偵字88號│
│  │19日下午│站虛偽刊登販賣演唱會│      │※警詢                            │98年偵字559 │
│  │        │門票2張，使被害人高 │      │(一)97年12月5日上午9時50分警詢筆錄  │號          │
│  │        │子航瀏覽後信以為真並│      │ （98年偵字559號卷頁8至11）       │基隆地檢    │
│  ├────┤下標，使被害人陷於詐│      │(二)97年12月13日上午11時10分警詢筆錄│98年偵字2179│
│  │臺北市汀│錯誤並匯款6,500元至 │      │ （98年偵字2217號卷頁5至8）       │號、97年偵字│
│  │洲路4段 │被告於基隆南榮路郵局│      │(三)97年12月20日晚間10時警詢筆錄    │2217號併辦  │
│  │88號萬盛│開立之00000000000000│      │ （98年偵字559號卷頁5至10）       │            │
│  │郵局    │號帳戶。            │      │※偵訊                            │            │
│  │        │                    │      │(一)98年2月17日下午3時10分偵訊筆錄  │            │
│  │        │                    │      │ （98年偵字559號卷頁88至89）      │            │
│  │        │                    │      │※審訊                            │            │
│  │        │                    │      │(一)98年3月20日上午11時20分本院準備 │            │
│  │        │                    │      │  程序筆錄（本院卷）              │            │
│  │        │                    │      │二、被害人指訴                    │            │
│  │        │                    │      │※警詢                            │            │
│  │        │                    │      │(一)97年11月22日下午7時5分警詢筆錄  │            │
│  │        │                    │      │ （98年偵字559號卷頁43至44）      │            │
│  │        │                    │      │三、被害人匯款交易明細表、存摺內頁│            │
│  │        │                    │      │    影本1紙                       │            │
│  │        │                    │      │    （98年偵字559號卷頁45）       │            │
│  │        │                    │      │四、臺北市政府警察局文山二分局萬盛│            │
│  │        │                    │      │    派出所受理刑事案件報案三聯單、│            │
│  │        │                    │      │    陳報單、受理各類案件紀錄表、受│            │
│  │        │                    │      │    理詐騙帳戶通報警示、內政部警政│            │
│  │        │                    │      │    署反詐騙諮詢專線紀錄表        │            │
│  │        │                    │      │  （98年偵字559號卷頁46至50）     │            │
│  │        │                    │      │五、被告000000000000000號帳戶開戶 │            │
│  │        │                    │      │    資料、帳戶最近交易資料        │            │
│  │        │                    │      │   （98年偵字88號卷頁18至19反面） │            │
│  │        │                    │      │六、桃園縣政府警察局桃園分局98年3 │            │
│  │        │                    │      │    月11日桃警分刑字第0981020363號│            │
│  │        │                    │      │    函（被告無報失竊存摺相關資料）│            │
│  │        │                    │      │   （本院卷）                     │            │
│  │        │                    │      │七、桃園縣政府警察局桃園分局98年6 │            │
│  │        │                    │      │    月14日桃警分刑字第0981033228號│            │
│  │        │                    │      │    函（無民眾報案失竊）（本院卷）│            │
├─┼────┼──────────┼───┼─────────────────┼──────┤
│5 │97年11月│詐欺集團於雅虎拍賣網│寅○○│一、被告供述                      │98年偵字88號│
│  │19日晚間│站虛偽刊登販賣SONY手│      │※警詢                            │98年偵字559 │
│  │11時30分│機1支，使被害人顧閔 │      │(一)97年12月5日上午9時50分警詢筆錄  │號          │
│  │        │中瀏覽後信以為真並下│      │ （98年偵字559號卷頁8至11）       │基隆地檢    │
│  ├────┤標，使被害人陷於錯誤│      │(二)97年12月20日晚間10時警詢筆錄    │98年偵字1268│
│  │臺北縣新│並匯款5,080元至被告 │      │ （98年偵字559號卷頁5至10）       │號併辦意旨書│
│  │莊市西盛│於基隆南榮路郵局開立│      │(三)97年12月22日晚間9時3分警詢筆錄  │            │
│  │街151號 │之00000000000000號帳│      │ （98年偵字1268號卷頁3至5）       │            │
│  │全家便利│戶。                │      │※偵訊                            │            │
│  │商店    │                    │      │(一)98年2月17日下午3時10分偵訊筆錄  │            │
│  │        │                    │      │ （98年偵字559號卷頁88至89）      │            │
│  │        │                    │      │※審訊                            │            │
│  │        │                    │      │(一)98年3月20日上午11時20分本院準備 │            │
│  │        │                    │      │  程序筆錄（本院卷）              │            │
│  │        │                    │      │二、被害人指訴                    │            │
│  │        │                    │      │※警詢                            │            │
│  │        │                    │      │(一)97年11月20日下午5時51分警詢筆錄 │            │
│  │        │                    │      │ （98年偵字559號卷頁51至52）      │            │
│  │        │                    │      │三、被害人匯款交易明細表          │            │
│  │        │                    │      │ （98年偵字559號卷頁53）          │            │
│  │        │                    │      │四、被害人拍賣得標通知            │            │
│  │        │                    │      │ （98年偵字559號卷頁54至57）      │            │
│  │        │                    │      │五、臺北縣政府警察局新莊分局光華派│            │
│  │        │                    │      │    出所受理刑事案件報案三聯單、受│            │
│  │        │                    │      │    理各類案件紀錄表、受理詐騙帳戶│            │
│  │        │                    │      │    通報警示、內政部警政署詐騙案件│            │
│  │        │                    │      │    紀錄表                        │            │
│  │        │                    │      │ （98年偵字559號卷頁58至60）      │            │
│  │        │                    │      │六、被告000000000000000號帳戶開戶 │            │
│  │        │                    │      │    資料、帳戶最近交易資料        │            │
│  │        │                    │      │   （98年偵字88號卷頁18至19反面） │            │
│  │        │                    │      │七、桃園縣政府警察局桃園分局98年3 │            │
│  │        │                    │      │    月11日桃警分刑字第0981020363號│            │
│  │        │                    │      │    函（被告無報失竊存摺相關資料）│            │
│  │        │                    │      │   （本院卷）                     │            │
│  │        │                    │      │八、桃園縣政府警察局桃園分局98年6 │            │
│  │        │                    │      │    月14日桃警分刑字第0981033228號│            │
│  │        │                    │      │    函（無民眾報案失竊）（本院卷）│            │
├─┼────┼──────────┼───┼─────────────────┼──────┤
│6 │97年11月│詐欺集團於雅虎拍賣網│癸○○│一、被告供述                      │98年偵字88號│
│  │20日下午│站虛偽刊登販賣奶粉，│      │※警詢                            │98年偵字559 │
│  │3時6分  │使被害人癸○○瀏覽後│      │(一)97年12月5日上午9時50分警詢筆錄  │號          │
│  │        │信以為真並下標，使被│      │ （98年偵字559號卷頁8至11）       │桃園地檢    │
│  │        │害人陷於錯誤並匯款4,│      │(二)97年12月20日晚間10時警詢筆錄    │98年度偵字第│
│  ├────┤200元至被告於基隆南 │      │ （98年偵字559號卷頁5至10）       │9979號併辦  │
│  │臺北市○○○路郵局開立之001119│      │※偵訊                            │            │
│  │門街    │00000000號帳戶。    │      │(一)98年2月17日下午3時10分偵訊筆錄  │            │
│  │        │                    │      │ （98年偵字559號卷頁88至89）      │            │
│  │        │                    │      │※審訊                            │            │
│  │        │                    │      │(一)98年3月20日上午11時20分本院準備 │            │
│  │        │                    │      │  程序筆錄（本院卷）              │            │
│  │        │                    │      │二、被害人指訴                    │            │
│  │        │                    │      │※警詢                            │            │
│  │        │                    │      │(一)97年11月30日下午6時37分警詢筆錄 │            │
│  │        │                    │      │ （98年偵字559號卷頁62至63）      │            │
│  │        │                    │      │三、被害人匯款交易明細表          │            │
│  │        │                    │      │ （98年偵字559號卷頁64）          │            │
│  │        │                    │      │四、桃園縣政府警察局蘆竹分局竹南派│            │
│  │        │                    │      │    出所受理刑事案件報案三聯單、陳│            │
│  │        │                    │      │    報單、受理各類案件紀錄表、受理│            │
│  │        │                    │      │    詐騙帳戶通報警示、內政部警政署│            │
│  │        │                    │      │    反詐騙案件紀錄表              │            │
│  │        │                    │      │  （98年偵字559號卷頁65至69）     │            │
│  │        │                    │      │五、被告000000000000000號帳戶開戶 │            │
│  │        │                    │      │    資料、帳戶最近交易資料        │            │
│  │        │                    │      │   （98年偵字88號卷頁18至19反面） │            │
│  │        │                    │      │六、桃園縣政府警察局桃園分局98年3 │            │
│  │        │                    │      │    月11日桃警分刑字第0981020363號│            │
│  │        │                    │      │    函（被告無報失竊存摺相關資料）│            │
│  │        │                    │      │   （本院卷）                     │            │
│  │        │                    │      │七、桃園縣政府警察局桃園分局98年6 │            │
│  │        │                    │      │    月14日桃警分刑字第0981033228號│            │
│  │        │                    │      │    函（無民眾報案失竊）（本院卷）│            │
├─┼────┼──────────┼───┼─────────────────┼──────┤
│7 │97年11月│詐欺集團於雅虎拍賣網│庚○○│一、被告供述                      │98年偵字88號│
│  │19日    │站虛偽刊登販賣NOKIA │      │※警詢                            │98年偵字559 │
│  │        │N95手機1支，使被害人│      │(一)97年12月5日上午9時50分警詢筆錄  │號          │
│  ├────┤庚○○瀏覽後信以為真│      │ （98年偵字559號卷頁8至11）       │            │
│  │新竹縣竹│並下標，使被害人陷於│      │(二)97年12月20日晚間10時警詢筆錄    │            │
│  │東鎮中豐│錯誤並匯款5,000元至 │      │ （98年偵字559號卷頁5至10）       │            │
│  │路2段245│被告於基隆南榮路郵局│      │※偵訊                            │            │
│  │號      │開立之00000000000000│      │(一)98年2月17日下午3時10分偵訊筆錄  │            │
│  │        │號帳戶。            │      │ （98年偵字559號卷頁88至89）      │            │
│  │        │                    │      │※審訊                            │            │
│  │        │                    │      │(一)98年3月20日上午11時20分本院準備 │            │
│  │        │                    │      │  程序筆錄（本院卷）              │            │
│  │        │                    │      │二、被害人指訴                    │            │
│  │        │                    │      │※警詢                            │            │
│  │        │                    │      │(一)97年11月22日下午1時2分警詢筆錄  │            │
│  │        │                    │      │ （98年偵字559號卷頁70至71）      │            │
│  │        │                    │      │三、新竹縣警察局竹東分局下公館派出│            │
│  │        │                    │      │    所陳報單、內政部警政署反詐騙諮│            │
│  │        │                    │      │    詢專線紀錄表                  │            │
│  │        │                    │      │ （98年偵字559號卷頁72至73）      │            │
│  │        │                    │      │四、被告000000000000000號帳戶開戶 │            │
│  │        │                    │      │    資料、帳戶最近交易資料        │            │
│  │        │                    │      │   （98年偵字88號卷頁18至19反面） │            │
│  │        │                    │      │五、桃園縣政府警察局桃園分局98年3 │            │
│  │        │                    │      │    月11日桃警分刑字第0981020363號│            │
│  │        │                    │      │    函（被告無報失竊存摺相關資料）│            │
│  │        │                    │      │   （本院卷）                     │            │
│  │        │                    │      │六、桃園縣政府警察局桃園分局98年6 │            │
│  │        │                    │      │    月14日桃警分刑字第0981033228號│            │
│  │        │                    │      │    函（無民眾報案失竊）（本院卷）│            │
├─┼────┼──────────┼───┼─────────────────┼──────┤
│8 │97年11月│詐欺集團於雅虎拍賣網│丑○○│一、被告供述                      │98年偵字88號│
│  │20日下午│站虛偽刊登販賣SONY  │      │※警詢                            │98年偵字559 │
│  │3時16分 │T77相機1臺，使被害人│      │(一)97年12月5日上午9時50分警詢筆錄  │號          │
│  │        │丑○○瀏覽後信以為真│      │ （98年偵字559號卷頁8至11）       │            │
│  ├────┤並下標，使被害人陷於│      │(二)97年12月20日晚間10時警詢筆錄    │            │
│  │臺北縣新│錯誤並匯款5,000元至 │      │ （98年偵字559號卷頁5至10）       │            │
│  │店市中正│被告於基隆南榮路郵局│      │※偵訊                            │            │
│  │路507號 │開立之00000000000000│      │(一)98年2月17日下午3時10分偵訊筆錄  │            │
│  │        │號帳戶。            │      │ （98年偵字559號卷頁88至89）      │            │
│  │        │                    │      │※審訊                            │            │
│  │        │                    │      │(一)98年3月20日上午11時20分本院準備 │            │
│  │        │                    │      │  程序筆錄（本院卷）              │            │
│  │        │                    │      │二、被害人指訴                    │            │
│  │        │                    │      │※警詢                            │            │
│  │        │                    │      │(一)97年11月22日晚間9時5分警詢筆錄  │            │
│  │        │                    │      │ （98年偵字559號卷頁74至76）      │            │
│  │        │                    │      │三、被害人身分證影本              │            │
│  │        │                    │      │ （98年偵字559號卷頁77）          │            │
│  │        │                    │      │四、被害人匯款執據                │            │
│  │        │                    │      │ （98年偵字559號卷頁79）          │            │
│  │        │                    │      │五、台北縣政府警察局新店分局碧潭派│            │
│  │        │                    │      │    出所受理刑事案件報案三聯單、陳│            │
│  │        │                    │      │    報單、受理各類案件紀錄表、受理│            │
│  │        │                    │      │    詐騙帳戶通報警示、內政部警政署│            │
│  │        │                    │      │    反詐騙紀錄表                  │            │
│  │        │                    │      │ （98年偵字559號卷頁80至84）      │            │
│  │        │                    │      │六、被告000000000000000號帳戶開戶 │            │
│  │        │                    │      │    資料、帳戶最近交易資料        │            │
│  │        │                    │      │   （98年偵字88號卷頁18至19反面） │            │
│  │        │                    │      │七、桃園縣政府警察局桃園分局98年3 │            │
│  │        │                    │      │    月11日桃警分刑字第0981020363號│            │
│  │        │                    │      │    函（被告無報失竊存摺相關資料）│            │
│  │        │                    │      │   （本院卷）                     │            │
│  │        │                    │      │八、桃園縣政府警察局桃園分局98年6 │            │
│  │        │                    │      │    月14日桃警分刑字第0981033228號│            │
│  │        │                    │      │    函（無民眾報案失竊）（本院卷）│            │
├─┼────┼──────────┼───┼─────────────────┼──────┤
│9 │97年11月│詐欺集團於雅虎拍賣網│子○○│一、被告供述                      │新竹地檢    │
│  │19日下午│站虛偽刊登販賣美強生│      │※警詢                            │98年度偵字  │
│  │3時16分 │優生寶寶奶粉，使被害│      │(一)98年3月27日下午1時20分警詢筆錄  │3045號併辦  │
│  │        │人子○○瀏覽後信以為│      │ （新竹地檢98年偵字3045號卷頁6至8 │            │
│  ├────┤真並下標，使被害人陷│      │  ）                              │            │
│  │新竹市香│於錯誤並匯款4,200元 │      │※偵訊                            │            │
│  │山區牛埔│至被告於基隆南榮路郵│      │(一)98年4月23日上午11時13分偵訊筆錄 │            │
│  │路42號  │局開立之000000000000│      │ （新竹地檢98年偵字3045號卷頁54至 │            │
│  │        │57號帳戶。          │      │   55）                           │            │
│  │        │                    │      │※審訊                            │            │
│  │        │                    │      │(一)98年3月20日上午11時20分本院準備 │            │
│  │        │                    │      │  程序筆錄（本院卷）              │            │
│  │        │                    │      │二、被害人指訴                    │            │
│  │        │                    │      │※警詢                            │            │
│  │        │                    │      │(一)97年12月11日下午5時50分警詢筆錄 │            │
│  │        │                    │      │（新竹地檢98年偵字3045號卷頁12至  │            │
│  │        │                    │      │  13）                            │            │
│  │        │                    │      │※偵訊                            │            │
│  │        │                    │      │(一)98年4月23日上午11時13分偵訊筆錄 │            │
│  │        │                    │      │ （新竹地檢98年偵字3045號卷頁55） │            │
│  │        │                    │      │三、證人王國興證述                │            │
│  │        │                    │      │※警詢                            │            │
│  │        │                    │      │(一)98年3月27日晚間10時30分警詢筆錄 │            │
│  │        │                    │      │（新竹地檢98年偵字3045號卷頁9至11 │            │
│  │        │                    │      │ ）                               │            │
│  │        │                    │      │※偵訊                            │            │
│  │        │                    │      │(一)98年4月23日上午11時13分偵訊筆錄 │            │
│  │        │                    │      │（新竹地檢98年偵字3045號卷頁54至55│            │
│  │        │                    │      │ ）                               │            │
│  │        │                    │      │四、被害人匯款交易明細表          │            │
│  │        │                    │      │ （新竹地檢98年偵字3045號卷頁14） │            │
│  │        │                    │      │五、被害人拍賣得標通知            │            │
│  │        │                    │      │ （新竹地檢98年偵字3045號卷頁15至 │            │
│  │        │                    │      │   16）                           │            │
│  │        │                    │      │六、新竹市警察局第三分局香山派出所│            │
│  │        │                    │      │    受理詐騙帳戶通報警示、內政部警│            │
│  │        │                    │      │    政署反詐騙案件紀錄表、受理刑事│            │
│  │        │                    │      │    案件報案三聯單、受理各類案件紀│            │
│  │        │                    │      │    錄表                          │            │
│  │        │                    │      │ （新竹地檢98年偵字3045號卷頁17至 │            │
│  │        │                    │      │   20）                           │            │
│  │        │                    │      │七、被告000000000000000號帳戶開戶 │            │
│  │        │                    │      │    資料、帳戶最近交易資料        │            │
│  │        │                    │      │（新竹地檢98年偵字3045號卷頁22）  │            │
│  │        │                    │      │八、新竹市警察局97年12月18日竹市警│            │
│  │        │                    │      │    三分偵字第0970028263號函（檢送│            │
│  │        │                    │      │    拍賣帳號beekingwangwang申請人 │            │
│  │        │                    │      │    年籍基本資料及登入IP位置）    │            │
│  │        │                    │      │（新竹地檢98年偵字3045號卷頁24至25│            │
│  │        │                    │      │ ）                               │            │
│  │        │                    │      │九、新竹市警察局97年12月18日竹市警│            │
│  │        │                    │      │    三分偵字第0970028264號函（檢送│            │
│  │        │                    │      │    MSN帳號yahd4545@hotmail.com申 │            │
│  │        │                    │      │    請人年籍基本資料及登入IP位置）│            │
│  │        │                    │      │（新竹地檢98年偵字3045號卷頁27至30│            │
│  │        │                    │      │ ）                               │            │
│  │        │                    │      │十、桃園縣政府警察局桃園分局98年3 │            │
│  │        │                    │      │    月11日桃警分刑字第0981020363號│            │
│  │        │                    │      │    函（被告無報失竊存摺相關資料）│            │
│  │        │                    │      │   （本院卷）                     │            │
│  │        │                    │      │十一、桃園縣政府警察局桃園分局98年│            │
│  │        │                    │      │      6月14日桃警分刑字第098103322│            │
│  │        │                    │      │      8號函（無民眾報案失竊）（本 │            │
│  │        │                    │      │      院卷）                      │            │
├─┼────┼──────────┼───┼─────────────────┼──────┤
│10│97年11月│詐欺集團於雅虎拍賣網│甲○○│一、被告供述                      │板橋地檢    │
│  │19日晚間│站虛偽刊登販賣王品牛│      │※警詢                            │98年度偵字  │
│  │7時30分 │排套餐禮券，使被害人│      │(一)97年12月13日中午12時50分警詢筆錄│8240號併辦  │
│  │        │甲○○瀏覽後信以為真│      │ （板橋地檢98年偵字1856號卷頁4至7 │            │
│  ├────┤並下標，使被害人陷於│      │  ）                              │            │
│  │臺北縣三│錯誤並匯款4,750元至 │      │※審訊                            │            │
│  │重市過圳│被告於基隆南榮路郵局│      │(一)98年3月20日上午11時20分本院準備 │            │
│  │街22號5 │開立之00000000000000│      │  程序筆錄（本院卷）              │            │
│  │樓      │號帳戶。            │      │二、被害人指訴                    │            │
│  │        │                    │      │※警詢                            │            │
│  │        │                    │      │(一)97年11月20日凌晨0時22分警詢筆錄 │            │
│  │        │                    │      │（板橋地檢98年偵字1856號卷頁8至9）│            │
│  │        │                    │      │三、內政部警政署反詐騙案件紀錄表、│            │
│  │        │                    │      │    臺北縣政府警察局三重分局光明派│            │
│  │        │                    │      │    出所受理各類案件紀錄表、受理詐│            │
│  │        │                    │      │    騙帳戶通報警示                │            │
│  │        │                    │      │（板橋地檢98年偵字1856號卷頁10至13│            │
│  │        │                    │      │ ）                               │            │
│  │        │                    │      │四、被害人匯款交易明細表          │            │
│  │        │                    │      │（板橋地檢98年偵字1856號卷頁10至14│            │
│  │        │                    │      │ ）                               │            │
│  │        │                    │      │五、被害人拍賣得標通知            │            │
│  │        │                    │      │（板橋地檢98年偵字1856號卷頁16至18│            │
│  │        │                    │      │  ）                              │            │
│  │        │                    │      │六、被告000000000000000號帳戶開戶 │            │
│  │        │                    │      │    資料、帳戶最近交易資料        │            │
│  │        │                    │      │（板橋地檢98年偵字1856號卷頁21至22│            │
│  │        │                    │      │ ）                               │            │
│  │        │                    │      │七、桃園縣政府警察局桃園分局98年3 │            │
│  │        │                    │      │    月11日桃警分刑字第0981020363號│            │
│  │        │                    │      │    函（被告無報失竊存摺相關資料）│            │
│  │        │                    │      │   （本院卷）                     │            │
│  │        │                    │      │八、桃園縣政府警察局桃園分局98年6 │            │
│  │        │                    │      │    月14日桃警分刑字第0981033228號│            │
│  │        │                    │      │    函（無民眾報案失竊）（本院卷）│            │
├─┼────┼──────────┼───┼─────────────────┼──────┤
│11│97年11月│詐欺集團於雅虎拍賣網│丁○○│一、被告供述                      │基隆地檢    │
│  │20日下午│站虛偽刊登販賣LV手提│      │※警詢                            │98年度偵字  │
│  │2時30分 │包包，使被害人丁○○│      │(一)98年3月27日晚間6時30分警詢筆錄  │2179號、98年│
│  │        │瀏覽後信以為真並下標│      │ （98年偵字2179號卷頁4至6）       │度2217號併辦│
│  │        │，使被害人陷於錯誤並│      │※審訊                            │            │
│  ├────┤匯款14,000元至被告於│      │(一)98年3月20日上午11時20分本院準備 │            │
│  │嘉義市西│基隆南榮路郵局開立之│      │  程序筆錄（本院卷）              │            │
│  │區通化二│00000000000000號帳戶│      │二、被害人指訴                    │            │
│  │街17號  │。                  │      │※警詢                            │            │
│  │        │                    │      │(一)97年11月21日下午1時55分警詢筆錄 │            │
│  │        │                    │      │ （98年偵字2179號卷頁7至8）       │            │
│  │        │                    │      │三、被害人存摺影本                │            │
│  │        │                    │      │ （98年偵字2179號卷頁9）          │            │
│  │        │                    │      │四、被告000000000000000號帳戶開戶 │            │
│  │        │                    │      │    資料、帳戶最近交易資料        │            │
│  │        │                    │      │（98年偵字2179號卷頁12至14）      │            │
│  │        │                    │      │五、桃園縣政府警察局桃園分局98年3 │            │
│  │        │                    │      │    月11日桃警分刑字第0981020363號│            │
│  │        │                    │      │    函（被告無報失竊存摺相關資料）│            │
│  │        │                    │      │   （本院卷）                     │            │
│  │        │                    │      │六、桃園縣政府警察局桃園分局98年6 │            │
│  │        │                    │      │    月14日桃警分刑字第0981033228號│            │
│  │        │                    │      │    函（無民眾報案失竊）（本院卷）│            │
├─┼────┼──────────┼───┼─────────────────┼──────┤
│12│97年11月│詐欺集團於雅虎拍賣網│辛○○│一、被告供述                      │基隆地檢    │
│  │20日    │站虛偽刊登販賣易利信│      │※警詢                            │98年度偵字  │
│  │        │W910i手機1支，使被害│      │(一)98年5月24日中午12時20分警詢筆錄 │2434號併辦  │
│  │        │人辛○○瀏覽後信以為│      │ （98年偵字2434號卷頁3至5）       │            │
│  ├────┤真並下標，使被害人陷│      │※審訊                            │            │
│  │臺北縣三│於錯誤並匯款4,000元 │      │(一)98年3月20日上午11時20分本院準備 │            │
│  │重市成功│至被告於基隆南榮路郵│      │  程序筆錄（本院卷）              │            │
│  │路41巷11│局開立之000000000000│      │二、被害人指訴                    │            │
│  │弄1號2樓│57號帳戶。          │      │※警詢                            │            │
│  │        │                    │      │(一)97年12月19日下午1時14分警詢筆錄 │            │
│  │        │                    │      │ （98年偵字2434號卷頁9至10）      │            │
│  │        │                    │      │三、臺北縣政府警察局三重分局中興橋│            │
│  │        │                    │      │    派出所受理各類案件紀錄表、受理│            │
│  │        │                    │      │    詐騙帳戶通報警示、受理刑事案件│            │
│  │        │                    │      │    報案三聯單、內政部警政署反詐騙│            │
│  │        │                    │      │    案件紀錄表                    │            │
│  │        │                    │      │（98年偵字2434號卷頁11至13、23至24│            │
│  │        │                    │      │ ）                               │            │
│  │        │                    │      │四、被害人匯款交易明細表          │            │
│  │        │                    │      │ （98年偵字2434號卷頁14）         │            │
│  │        │                    │      │五、被害人得標通知                │            │
│  │        │                    │      │ （98年偵字2434號卷頁15至22）     │            │
│  │        │                    │      │六、被告000000000000000號帳戶最近 │            │
│  │        │                    │      │    交易資料                      │            │
│  │        │                    │      │（98年偵字2434號卷頁7至反面）     │            │
│  │        │                    │      │七、桃園縣政府警察局桃園分局98年3 │            │
│  │        │                    │      │    月11日桃警分刑字第0981020363號│            │
│  │        │                    │      │    函（被告無報失竊存摺相關資料）│            │
│  │        │                    │      │   （本院卷）                     │            │
│  │        │                    │      │八、桃園縣政府警察局桃園分局98年6 │            │
│  │        │                    │      │    月14日桃警分刑字第0981033228號│            │
│  │        │                    │      │    函（無民眾報案失竊）（本院卷）│            │
└─┴────┴──────────┴───┴─────────────────┴──────┘


司法院資訊處製作；財團法人民間司法改革基金會備份。
